# ALEXANDER PORRO LUYO

porrodv-portfolio.netlify.app | github.com/porrodv | alex1020pl@gmail.com | +51 986 804 143 | Lima, Perú

#### HABILIDADES Y COMPETENCIAS

Sólidos conocimientos front-end en **React.js**, **ES6+**, **TypeScript**, **Tailwind CSS**, **HTML5** y **CSS3**. Experiencia en desarrollo back-end usando **NestJS**, **Django**, **MongoDB** y bases de datos relacionales **SQL**. Uso de tecnologías complementarias: **Docker**, **Genexus 18**, desarrollo web en **ASP.NET** y **Git/Github**. **Proactividad**, **responsabilidad** y fuerte ética de trabajo enfocada en la alta calidad de código y escalabilidad.

#### **EXPERIENCIA LABORAL**

PRACTICANTE DESARROLLADOR FULL-STACK | Loyalty Perú S.A.C. (Bonus) | Sep 2023 - Actualidad

- Lideré la migración a la nube de una plataforma web de consultas (React.js, NestJS, ES6+, Material UI, y Tailwind CSS).
- Desarrollé y di mantenimiento a servicios web internos y para clientes externos (Genexus 18 y DB2).
- Implementé y mejoré funcionalidades para un sistema web de premiaciones (.NET C#, DB2, Bootstrap 5).
- Aprendí principios sólidos de seguridad informática, documentación y versionamiento estable de código.

#### PRACTICANTE DESARROLLADOR WEB | Tecnología Digital Data S.A.C. | Mar 2023 - Ago 2023

- Participé en el desarrollo y mejora de sistemas web para clientes en Estados Unidos (ASP.NET, SQLServer, Visual Basic y Bootstrap 5).
- Colaboré activamente en el proceso de migración de sistemas informáticos (Django, ES6+, PostgreSQL, Docker, Bootstrap 5, HTML5 y CSS3).
- Apliqué principios UI/UX en todos mis trabajos en el sector front-end y mejoré mis habilidades back-end.
- Brindé apoyo en migración de dominios, configuración de hostings y cotización de dispositivos electrónicos.

#### **PROYECTOS**

LIBRARY APP | Jun 2024 | <u>github.com/porrodv/library-app-reactjs-nestjs</u>
Aplicativo minimalista para gestión de librería | React.js, Tailwind CSS, NestJS, TypeScript, MongoDB.

MOUSE GAME | Jul 2023 | porrodv-mousegame.netlify.app

Juego interactivo y dinámico creado en base al uso del puntero | React.js, ES6+, HTML5 y CSS3.

**PRUEBAS TÉCNICAS REACT JR.** | Jul 2023 | <u>github.com/porrodv/PruebasTecnicas React-JUNIOR</u> Colección de pruebas técnicas desarrolladas a modo de práctica | React.js, ES6+, HTML5 y CSS3.

## **FORMACIÓN**

Carrera de Ingeniería de Sistemas e Informática | Universidad Tecnológica del Perú | 2021 - Actualidad

### **LOGROS**